<LexicalEntry>
	<feat att="partOfSpeech" val="commonNoun" />
	<feat att="id" val="GMU_kæft_1" />
	<feat att="morphologicalUnitId" val="KÆFT" />
	<feat att="originalSource" val="DDO" />
	<feat att="independentWord" val="yes" />
	<Lemma>
		<FormRepresentation>
			<feat att="writtenForm" val="kæft" />
			<feat att="officiallyApproved" val="yes" />
			<feat att="joiningElement" val="nil" />
			<feat att="joiningElementResult" val="kæft" />
		</FormRepresentation>
	</Lemma>
	<WordForm>
		<feat att="grammaticalGender" val="commonGender" />
		<feat att="definiteness" val="indefinite" />
		<feat att="grammaticalNumber" val="singular" />
		<feat att="case" val="unspecified" />
		<FormRepresentation>
			<feat att="writtenForm" val="kæft" />
			<feat att="inflectionalParadigm" val="MFG0014,MFG0016" />
			<feat att="officiallyApproved" val="yes" />
			<feat att="frequency" val="11.8571" />
		</FormRepresentation>
	</WordForm>
	<WordForm>
		<feat att="grammaticalGender" val="commonGender" />
		<feat att="definiteness" val="indefinite" />
		<feat att="grammaticalNumber" val="singular" />
		<feat att="case" val="genitiveCase" />
		<FormRepresentation>
			<feat att="writtenForm" val="kæfts" />
			<feat att="inflectionalParadigm" val="MFG0014,MFG0016" />
			<feat att="officiallyApproved" val="yes" />
			<feat att="frequency" val="0.0" />
		</FormRepresentation>
	</WordForm>
	<WordForm>
		<feat att="grammaticalGender" val="commonGender" />
		<feat att="definiteness" val="indefinite" />
		<feat att="grammaticalNumber" val="plural" />
		<feat att="case" val="unspecified" />
		<FormRepresentation>
			<feat att="writtenForm" val="kæfter" />
			<feat att="inflectionalParadigm" val="MFG0016" />
			<feat att="officiallyApproved" val="yes" />
			<feat att="frequency" val=".2321" />
		</FormRepresentation>
		<FormRepresentation>
			<feat att="writtenForm" val="kæfte" />
			<feat att="inflectionalParadigm" val="MFG0014" />
			<feat att="officiallyApproved" val="yes" />
			<feat att="frequency" val=".2857" />
		</FormRepresentation>
	</WordForm>
	<WordForm>
		<feat att="grammaticalGender" val="commonGender" />
		<feat att="definiteness" val="indefinite" />
		<feat att="grammaticalNumber" val="plural" />
		<feat att="case" val="genitiveCase" />
		<FormRepresentation>
			<feat att="writtenForm" val="kæftes" />
			<feat att="inflectionalParadigm" val="MFG0014" />
			<feat att="officiallyApproved" val="yes" />
			<feat att="frequency" val="0.0" />
		</FormRepresentation>
		<FormRepresentation>
			<feat att="writtenForm" val="kæfters" />
			<feat att="inflectionalParadigm" val="MFG0016" />
			<feat att="officiallyApproved" val="yes" />
			<feat att="frequency" val="0.0" />
		</FormRepresentation>
	</WordForm>
	<WordForm>
		<feat att="grammaticalGender" val="commonGender" />
		<feat att="definiteness" val="definite" />
		<feat att="grammaticalNumber" val="singular" />
		<feat att="case" val="unspecified" />
		<FormRepresentation>
			<feat att="writtenForm" val="kæften" />
			<feat att="inflectionalParadigm" val="MFG0014,MFG0016" />
			<feat att="officiallyApproved" val="yes" />
			<feat att="frequency" val="1.0179" />
		</FormRepresentation>
	</WordForm>
	<WordForm>
		<feat att="grammaticalGender" val="commonGender" />
		<feat att="definiteness" val="definite" />
		<feat att="grammaticalNumber" val="singular" />
		<feat att="case" val="genitiveCase" />
		<FormRepresentation>
			<feat att="writtenForm" val="kæftens" />
			<feat att="inflectionalParadigm" val="MFG0014,MFG0016" />
			<feat att="officiallyApproved" val="yes" />
			<feat att="frequency" val="0.0" />
		</FormRepresentation>
	</WordForm>
	<WordForm>
		<feat att="grammaticalGender" val="commonGender" />
		<feat att="definiteness" val="definite" />
		<feat att="grammaticalNumber" val="plural" />
		<feat att="case" val="unspecified" />
		<FormRepresentation>
			<feat att="writtenForm" val="kæfterne" />
			<feat att="inflectionalParadigm" val="MFG0016" />
			<feat att="officiallyApproved" val="yes" />
			<feat att="frequency" val="0.0" />
		</FormRepresentation>
		<FormRepresentation>
			<feat att="writtenForm" val="kæftene" />
			<feat att="inflectionalParadigm" val="MFG0014" />
			<feat att="officiallyApproved" val="yes" />
			<feat att="frequency" val="0.0" />
		</FormRepresentation>
	</WordForm>
	<WordForm>
		<feat att="grammaticalGender" val="commonGender" />
		<feat att="definiteness" val="definite" />
		<feat att="grammaticalNumber" val="plural" />
		<feat att="case" val="genitiveCase" />
		<FormRepresentation>
			<feat att="writtenForm" val="kæfternes" />
			<feat att="inflectionalParadigm" val="MFG0016" />
			<feat att="officiallyApproved" val="yes" />
			<feat att="frequency" val="0.0" />
		</FormRepresentation>
		<FormRepresentation>
			<feat att="writtenForm" val="kæftenes" />
			<feat att="inflectionalParadigm" val="MFG0014" />
			<feat att="officiallyApproved" val="yes" />
			<feat att="frequency" val="0.0" />
		</FormRepresentation>
	</WordForm>
</LexicalEntry>
